臺灣高雄地方法院刑事判決　　　　　　　　　　　　　九十年度易字第四一九九號
　　公　訴　人　臺灣高雄地方法院檢察署檢察官
　　被　　　告　丁○○
右列被告因電子遊戲場業管理條例案件，經檢察官提起公訴（九十年度偵字第一八五
三九號），本院判決如左：
    主  文
丁○○違反未依電子遊戲場業管理條例規定辦理營利事業登記者，不得經營電子遊戲
場業之規定，處拘役貳拾日，如易科罰金，以佰元折算壹日。
    事  實
一、丁○○明知經營電子遊戲場業，須依電子遊戲場業管理條例相關規定辦理營利事
    業登記，竟未經向主管機關高雄縣政府辦理相關營利事業登記，自民國九十年八
    月間某日起，擅自在高雄縣大樹鄉○○村○○○路一四二號其所經營之伊霖資訊
    社內，擺設娛樂類電子遊戲機「水果台」三台（起訴書誤載為二台）、「麻將台
    」二台，供不特定之人投入新臺幣（下同）十元硬幣之方式打玩，而經營電子遊
    樂場業。嗣於九十年八月二十九日晚上十一時二十分許，在上述處所為警查獲。
二、案經高雄縣政府函送台灣高雄地方法院檢察署檢察官偵查起訴。
    理  由
一、訊之被告丁○○坦承於右揭時地，擺設電子遊戲機合計五台，惟矢口否認經營電
    子遊戲場業，辯稱：擺設的電子遊戲機是伊修理完在熱機，伊測試完要交給客人
    ，並未供人打玩云云。惟查，本件為警查獲當時，被告在高雄縣大樹鄉○○村○
    ○○路一四二號其所經營之伊霖資訊社內，前方較大之房間係經營網路咖啡店，
    有數部電腦，並有客人打玩，而前開五部電子遊戲機台是擺在後方之房間，機台
    上擺放飲料，並有坐椅五張，均插上電源，有聲光螢幕，遊戲機投幣孔均無防止
    投入硬幣之裝置，且取幣孔均已上鎖，被告為警查獲時並未表示其在修理電子遊
    戲機等情，業據證人即查獲之警員甲○○、丙○○、乙○○於本院訊問時結證明
    確，並有營業場所檢查紀錄一份及照片四幀在卷可按，且由卷附之現場照片觀之
    ，前開五部電子遊戲機係擺設整齊，插電供客人打玩，而毫無修理之跡象，是被
    告上開辯解，違悖常理，顯係卸責之詞，無足採信。本件事證明確，被告犯行洵
    堪認定。
二、核被告所為，係違反電子遊戲場業管理條例第十五條之未依電子遊戲場業管理條
    例規定辦理營利事業登記者，不得經營電子遊戲場業之規定，應依同條例第二十
    二條之規定論處。被告未經許可於同址經營電子遊戲場之行為，係基於同一之經
    營電子遊戲場為業務之犯意，而反覆所為之行為，乃實質上一罪，應僅論以一罪
    。爰審酌被告擺設之機具僅五台，犯後未坦承犯行，態度欠佳等一切情狀，量處
    如主文所示之刑，並諭知易科罰金之折算標準。另被告擺設之機具，因未扣案，
    為免將來執行困難，本院不為沒收之宣告。
三、被告經合法傳喚無正當理由未到庭，因本院認本件係應處拘役之案件，故不待其
    其陳述逕行判決。
據上論斷，應依刑事訴訟法第二百九十九條第一項前段、第三百零六條，電子遊戲場
業管理條例第二十二條，刑法第十一條前段、第四十一條第一項，罰金罰鍰提高標準
條例第二條，判決如主文。
本案經檢察官郭武義到庭執行職務。
中      華      民      國      九十一      年      一      月    十    日
                                  臺灣高雄地方法院刑事庭
                                      法  官    涂裕洪
右正本證明與原本無異。
如不服本判決，應於判決送達後十日內，向本院提出上訴狀。
                                      書記官    賴佳慧
中    華    民    國      九十一      年      一      月      十一      日
附錄本案論罪科刑法條：
電子遊戲場業管理條例第二十二條
違反第十五條規定者，處行為人一年以下有期徒刑、拘役或科或併科新台幣五十萬元
以上二百五十萬元以下罰金。
